【裁判字號】    99,易,1618
【裁判日期】    990730
【裁判案由】    詐欺
【裁判全文】
臺灣板橋地方法院刑事判決              99年度易字第1618號
公  訴  人  臺灣板橋地方法院檢察署檢察官
被      告  甲○○
選任辯護人  徐滄明律師
上列被告因詐欺案件，經檢察官提起公訴（98年度偵字第34305
號），因被告於本院準備程序中就被訴事實為有罪之陳述，本院
告知被告簡式審判程序之旨，並聽取當事人之意見後，合議庭裁
定改由受命法官獨任依簡式審判程序進行，判決如下：
    主  文
甲○○共同犯詐欺取財罪，處有期徒刑肆月，如易科罰金，以新
臺幣壹仟元折算壹日。緩刑參年，緩刑期間付保護管束，並應於
緩刑期間，向檢察官指定之政府機關、政府機構、行政法人、社
區或其他符合公益目的之機構或團體，提供捌拾小時之義務勞務
。扣案行動電話貳支（各含SIM 卡壹張）均沒收。
    事  實
一、甲○○明知真實姓名年籍均不詳自稱「黑」之成年男子，及
    其所屬同具犯意聯絡之詐欺集團其他成年成員，均不自行申
    辦金融帳戶，而係以刊登廣告方式，藉應徵收放款項之當鋪
    或土地代書外務為由，向他人要求提供帳戶使用，或直接取
    得帳戶存摺、印章及提款卡等物供作使用，憑以順利提領遭
    詐騙之被害人所匯贓款，仍在「黑」表示願以每件新臺幣（
    下同）2 千元之報酬僱請後，與之共同形成意圖為自己不法
    所有詐欺犯意聯絡，同意出面收取帳戶存摺、密碼等物，或
    直接誘引帳戶使用人代為收取騙得款項另行交付，並於民國
    98年12月中旬某日起出任其職。適有不知情之乙○○（經檢
    察官另為不起訴處分）於同年月20日前後閱得上開廣告而撥
    打刊載電話應徵，繼在詐欺集團某成年成員以須準備金融帳
    戶向客戶收款之佯稱下，不疑有他即將其申用之中華郵政股
    份有限公司帳號：00000000000000號帳戶（下稱郵局帳戶）
    號碼予以告知。該詐欺集團成年成員旋於同年月23日13時許
    ，撥打電話給丙○○，再訛稱其涉及刑案，須依指示匯款進
    行保管，致丙○○陷於錯誤而於同日14時許依照其意將12萬
    元匯入乙○○之郵局帳戶內。嗣乙○○則另據化名「小高」
    之「黑」所述，先至位於臺北縣三重市○○○路之統一便利
    商店，操作ATM 提款機順利取出其中10萬元現金轉交與「黑
    」，然因前開郵局帳戶隨為已覺有異之丙○○報警後列入警
    示，待乙○○再到位於臺北縣三重市○○○路278 號之中正
    北郵局，欲將所餘丙○○匯款2 萬元一併臨櫃領出之際，即
    為經該局經理李安成報案後前往處理之員警查獲。乙○○因
    經逮捕猛然了悟，遂自行循線詳查過濾相類廣告，終又與前
    開詐欺集團成年成員取得聯繫，假稱願提供其他帳戶並相約
    見面，進而誘出接受「黑」指派出面之甲○○，協助員警於
    同年月25日17時許，順利在臺北縣三重市○○○路402 號前
    將其逮捕，並扣得行動電話2 支（各含SIM 卡1 張）。
二、案經臺北縣政府警察局三重分局報告臺灣板橋地方法院檢察
    署檢察官偵查起訴。
    理  由
一、查本案被告甲○○所犯係死刑、無期徒刑、最輕本刑為3 年
    以上有期徒刑以外之罪，其於準備程序就前揭被訴事實為有
    罪之陳述，經受命法官告知簡式審判程序之旨，並聽取其與
    公訴人之意見後，本院認無不得或不宜改依簡式審判程序進
    行之處，爰裁定由受命法官獨任進行簡式審判程序，合先敘
    明。
二、上揭犯罪事實，迭據被告於警詢、偵查、本院準備程序及審
    理中坦承不諱，核與證人即被害人丙○○、李安成之警詢，
    及證人乙○○在警詢、偵查中之各該證述情節相符，並有報
    紙應徵廣告、乙○○郵局帳戶開戶基本資料、存款往來明細
    在卷可稽，復有行動電話2 支（各含SIM 卡1 張）扣案可佐
    ，足認被告前開出於任意性之自白確與事實相符，自可採為
    本案認定事實之依據，綜上所述，本案事證明確，被告上開
    犯行，堪予認定，應依法論科。
三、核被告所為，係犯刑法第339 條第1 項之詐欺取財罪。被告
    與「黑」，及其所屬詐欺集團成年成員間，各有其共同之犯
    意聯絡與行為分擔，皆應論以共同正犯，又被告與其他共同
    正犯利用不知情之乙○○遂行詐欺犯行中之構成要件取款行
    為，應認係間接正犯。爰審酌被告犯罪之動機、目的、手段
    ，被害人所受之損失，犯罪所生之危害，協同詐欺集團騙取
    財物所為，助長不法之風，應給予適度警惕，及被告犯罪後
    坦承犯行，態度尚佳等一切情狀，量處如主文所示之刑，併
    諭知易科罰金之折算標準。末查，被告供承現仍在就學，且
    前未曾因故意犯罪受有期徒刑以上刑之宣告，此有卷附臺灣
    高等法院被告前案紀錄表乙份附卷足憑，其因貪圖受僱報酬
    ，一時疏慮，偶罹刑典，犯後已坦承犯行，深具悔意，且已
    與被害人達成和解，如數賠償其本案損害，有本院99年7 月
    20日之準備程序筆錄可供佐參，是本院綜合上開情節，認被
    告經此偵、審教訓，當知所警惕而無再犯之虞，以上宣告之
    刑應以暫不執行為適當，爰依刑法第74條第1 項第1 款規定
    ，諭知宣告3 年之緩刑期間，又考量被告雖得暫免徒刑執行
    ，然命其於公益團體中提供必要勞務服務，信能使其於過程
    當中重新習得恪守法治之正確態度，更可令被告時刻反省，
    乃再命被告另應向檢察官指定之政府機關、政府機構、行政
    法人、社區或其他符合公益目的之機構或團體，提供80小時
    之義務勞務，期勉被告貢獻所長，並於緩刑期內付保護管束
    ，勵其自新，並冀後效。至扣得之行動電話2 支（各含SIM
    卡1 張），為「黑」所有交付被告用以聯繫，及實行本案相
    關詐騙犯行所用工具此情，業據被告供陳明確，爰依法宣告
    沒收，併此敘明。
據上論斷，應依刑事訴訟法第273 條之1 第1 項、第299 條第1
項前段，刑法第28條、第339 條第1 項、第41條第1 項前段、第
74條第1 項第1 款、第2 項第5 款、第93條第1 項第2 款、第38
條第1 項第2 款，刑法施行法第1 條之1 第1 項、第2 項前段，
判決如主文。
本案經檢察官蘇振文到庭執行職務。
中    華    民    國    99    年    7     月    30    日
                  刑事第六庭  法  官  盧軍傑
上列正本證明與原本無異。
如不服本判決，應於判決送達後10日內敘明上訴理由，向本院提
出上訴狀 (應附繕本) ，上訴於臺灣高等法院。其未敘述上訴理
由者，應於上訴期間屆滿後20日內向本院補提理由書「切勿逕送
上級法院」。
                              書記官  周玉茹
中    華    民    國    99    年    7     月    30    日
附錄本案論罪科刑法條全文：
中華民國刑法第339條
意圖為自己或第三人不法之所有，以詐術使人將本人或第三人之
物交付者，處5年以下有期徒刑、拘役或科或併科1千元以下罰金
。
以前項方法得財產上不法之利益或使第三人得之者，亦同。
前二項之未遂犯罰之。

司法院資訊處製作；財團法人民間司法改革基金會備份。
